臺灣高雄地方法院刑事判決　　　　　　　94年度易字第1434號
公　訴　人　臺灣高雄地方法院檢察署檢察官
被　　　告　甲○○
　　　　　　　　　　　政事務所）
上列被告等因竊盜案件，經檢察官聲請簡易判決處刑（民國94年
度偵字第17495 號），及移送併辦（94年度偵字第18058 號、94
年度速偵字第1261號、94年度偵字第20305 號），經本院認不宜
依簡易判決處刑，簽准改依通常程序審理，被告於本院準備程序
進行中，就被訴事實為有罪之陳述，經本院告知簡式審判程序意
旨，並聽取公訴人及被告之意見後，合議裁定由受命法官獨任進
行簡式審判程序審理，本院判決如下：
    主  文
甲○○連續攜帶兇器竊盜，累犯，處有期徒刑拾月。扣案之螺絲
起子支，均沒收。
    事  實
一、甲○○於民國93年間曾因詐欺、竊盜罪，分別經法院判處有
 　 期徒刑5 月、9 月確定，嗣經法院定應執行刑1 年，於94年
    7 月13日縮短刑期執行完畢，猶不知悔改，基於為自己不法
    所有之意圖及竊盜之概括犯意，連續先於民國94年7 月29日
    13 時40 分許，在高雄市○○路與忠誠路口，見丙○○所有
    ，交由吳建宏使用之車號ZAH-760 號輕型機車，其上置有鑰
    匙，即以該鑰匙啟動電門、竊取該機車，得手後供己騎用。
    嗣於同年8 月1 日上午10時許，騎乘上開機車，行經高雄市
    ○○○ 路88巷10號前，為警查獲，復承前竊盜及毀損之故意
    ，於94年8 月6 日上午9 時20分許，在高雄市○○路303 號
    前，見丁○○所有之車號Y9－073 號營業小客車停於該處，
    趁人不注意之際，以自備頂端尖銳客觀上足以為兇器之螺絲
    起子1 支，破壞該營業小客車之左前車窗玻璃後，進入車內
    ，竊取丁○○所有置於車內之硬幣新台幣674 元，得手後將
    之藏匿於其左褲袋內，為丁○○當場發現，報警查獲，並扣
    得其所有供犯罪所用之螺絲起子1 支。復於94年8 月29日上
    午11時20分許，在高雄市新興區○○○路與忠孝一路路口，
    見潘忠所有車號Y4-981號營業小客車停於該處，趁人不注意
    之際，以自備頂端尖銳客觀上足以為兇器之螺絲起子1 支，
    破壞該營業小客車之右前車窗玻璃後（毀損部分未據告訴）
    ，進入車內，竊取己○○所有置於車內之硬幣新台幣25元，
    得手後尚未離開時，為己○○當場發現，報警查獲，並扣得
    其所有供犯罪所用之螺絲起子1 支。又於94年9 月6 日上午
    10 時 許，在高雄市前鎮區○○○○○路口，見庚○○所有
    、交由其夫乙○○使用之車號S7-7821 號、日產牌、1995cc
    之自用小客車停於該處，趁人不注意之際，再以自備頂端尖
    銳客觀上足以為兇器之螺絲起子1 支，破壞該自用小客車之
    右前車窗玻璃後，進入車內，欲竊取車內物品，嗣因車輛之
    警報器作響，為庚○○與乙○○發覺，甲○○見狀當場丟棄
    螺絲起子逃跑，至凱旋路與班超路路口時，為警逮補，並扣
    得其所有供犯罪所用之螺絲起子1 支。
二、案經高雄市政府警察局移送臺灣高雄地方法院檢察署檢察官
    聲請簡易判決處刑，經本院簽准改用通常程序，嗣本院訊問
    被告後，因被告認罪，並詢問檢察官、被告意見後，乃裁定
    進行簡式審判程序。
    理  由
一、本件被告甲○○所犯係死刑、無期徒刑、最輕本刑為3 年以
    上有期徒刑以外之罪，其於準備程序中就被訴事實為有罪之
    陳述，經法官告知簡式審判程序之旨，並聽取公訴人、被告
    之意見後，認為適宜由受命法官獨任進行簡式審判程序，依
    刑事訴訟法第273 條之1 第1 項規定，裁定由受命法官獨任
    進行簡式審判程序，合先敘明。
二、上揭事實，業據被告於本院審理時坦承不諱，核與證人即被
    害人吳建宏、丁○○、己○○、乙○○、庚○○於警訊中證
    述遭竊之情節及目擊證人證述發現被告毀損己○○之營業小
    客車而竊取車內財物之情節相符，並有贓物認領保管收據3
    紙在卷足憑，及螺絲起子3 支扣案可稽，被告之自白與事實
    相符，本件事證明確，被告犯行洵堪認定，應予依法論科。
三、查扣案之螺絲起子3 支，為堅硬之鐵器，頂端尖銳，客觀上
    足以傷人具有相當之危險性，自均屬兇器之1 種。核被告甲○○所為，係犯刑法第320 條第1 項之竊盜罪、第321 條第
    1 項第3 款之加重竊盜罪（其中1 次未遂）、第354 條之毀
    損罪。被告甲○○先後1 次竊盜、2 次攜帶兇器竊盜犯行及
    2 次毀損之犯行，時間緊接，方法相同，分別觸犯構成要件
    相同之罪名，顯係基於概括犯意為之，為連續犯，各應依刑
    法第56條之規定，以連續攜帶兇器竊盜罪、連續毀損罪論，
    並加重其刑。又聲請簡易判決與起訴有同一效力，而94年8
    月6 日、94年8 月29日、94年9 月6 日加重竊盜之移送併案
    部分雖未據檢察官起訴，惟此部分與檢察官已起訴經論罪之
    部分，有連續犯之裁判上一罪關係，依審判不可分之原則，
    本院自得依法併予審理。被告甲○○所犯上開連續加重竊盜
    罪及連續毀損罪2 罪間，有方法結果之牽連關係，應從一重
    之連續加重竊盜罪處斷。被告曾於民國93年間曾因詐欺、竊
    盜罪，分別經法院判處有期徒刑5 月、9 月確定，嗣經法院
    定應執行刑1 年，於94年7 月13日縮短刑期執行完畢，有台
    灣高雄地方法院檢察署刑案資料查註紀錄表及台灣高等法院
    被告前案紀錄表可按，其於有期徒刑執行完畢後5 年以內再
    犯有期徒刑以上之罪，為累犯，應依刑法第47條規定加重其
    刑，並遞加重之。爰審酌被告年輕力壯，竟不思循正當途徑
    賺取金錢，竟多次攜帶兇器竊盜，其行為顯有偏差，影響社
    會治安及人民生命、身體、居住安全非輕，惟念其犯後坦承
    犯行態度良好等一切情狀，量處如主文所示之刑，以資懲儆
    。扣案之螺絲起子3 支為被告所有供被告犯罪所用之物，爰
    依法宣告沒收。
據上論斷，應依刑事訴訟法第273 條之1 第1 項前段、第299 條
第1 項前段，刑法第56條、第321 條第1 項第3 款、第354 條、
第55條後段、第47條、第38條第1 項第2 款，罰金罰鍰提高標準
條例第1 條前段，判決如主文。
本案經檢察官戊○○到庭執行職務。
中　　華　　民　　國　　94　　年　　9 　　月　　30　　日
                  刑事第八庭  法　官  黃宣撫
如不服本判決，應於判決送達後10日內，向本院提出上訴狀。
以上正本證明與原本無異。
中　　華　　民　　國　　94　　年　　9 　　月　　30　　日
                              書記官  鄭永媚
附錄本案論罪科刑法條：
刑法第321條
犯竊盜罪而有左列情形之一者，處6月以上、5年以下有期徒刑：
1  於夜間侵入住宅或有人居住之建築物、船艦或隱匿其內而犯
之者。
2  毀越門扇、牆垣或其他安全設備而犯之者。
3  攜帶兇器而犯之者。
4  結夥3人以上而犯之者。
5  乘火災、水災或其他災害之際而犯之者。
6  在車站或埠頭而犯之者。
前項之未遂犯罰之。
中華民國刑法第354條
毀棄、損壞前二條以外之他人之物或致令不堪用，足以生損害於
公眾或他人者，處2 年以下有期徒刑、拘役或500 元以下罰金。
